臺灣桃園地方法院民事簡易判決
111年度桃簡字第1650號
原      告  蔡耀麟  
被      告  高梵甄  


            蘇偉翔  

上列當事人間請求損害賠償事件，本院於民國111 年11月9 日言
詞辯論終結，判決如下：
    主    文
被告高梵甄應給付原告新臺幣壹拾貳萬伍仟參佰肆拾陸元，及自
民國一百一十一年十月二十五日起至清償日止，按週年利率百分
之五計算之利息。
原告其餘之訴駁回。
訴訟費用由被告高梵甄負擔百分之四十六，餘由原告負擔。
本判決原告勝訴部分得假執行。
    事實及理由
壹、程序方面：
    被告經合法通知，無正當理由未於最後言詞辯論期日到場，
    核無民事訴訟法第386 所列各款情形，爰依原告之聲請，由
    其一造辯論而為判決。　　
貳、實體方面:
一、原告主張：被告高梵甄於民國109年10月17日23時12分許，
    駕駛被告蘇偉翔所有之車牌號碼000—0866號自用小客車，行
    經桃園市龜山區萬壽路1段與福興路口時，故意撞擊原告駕
    駛之車牌號碼000—L9號營業小客車（下稱系爭車輛），致系
    爭車輛受損，原告因此受有前胸壁嚴重意外挫傷，而系爭車
    輛修復費用新臺幣(下同)158,960元（工資95,500元、零件6
    3,460元），且因系爭車輛送修將致原告9 日無法營業，損
    失13,500元（每日1,500 元計算），並受有精神上之痛苦，
    被告應給付精神慰撫金10萬元。為此，爰依侵權行為之法律
    關係請求被告賠償損害等語。並聲明：被告應給付原告27萬
    2,460 元，及自起訴狀繕本送達翌日起至清償日止，按週年
    利率5%計算之利息。
二、被告方面：
　㈠被告蘇偉翔未於言詞辯論期日到場，亦未提出書狀作何聲明
    或陳述。
　㈡被告高梵甄未於言詞辯論期日到場，惟據其先前提出之書狀
    略以：對伊應負完全肇事責任及原告請求9日營業損失13,50
    0元等情並不爭執，然系爭車輛修復費用應予折舊，且原告
    所受傷害輕微，所請求精神慰撫金過高等語，資為抗辯。並
    聲明：原告之訴駁回。
三、本件原告主張之事實，業據其提出桃園市政府道路交通事故
    當初步分析研判表，及桃園市政府警察局龜山分局迴龍派出
    所刑事案件陳報單等為證，且本件係雙方因砸車之故意毀損
    案件及傷害案件，非屬道路交通事件案件乙節，亦有桃園市
    政府警察局龜山分局函在卷可按（見本院卷第19頁），又被
    告高梵甄亦自陳對於應負全部肇事責任不爭執等語，堪認原
    告上開主張為真實，故被告高梵甄應負侵權行為責任。至本
    件原告雖請求被告蘇偉翔亦應負賠償責任云云，惟本件事故
    乃被告高梵甄個人行為而造成，被告蘇偉翔僅為車主，尚難
    認對原告所受損害有何故意過失，自不成立侵權行為，原告
    請求蘇偉翔連帶負損害賠償責任，則屬無據。
四、按因故意或過失，不法侵害他人之權利者，負損害賠償責任
    ；不法侵害他人之身體或健康者，對於被害人因此喪失或
    減少勞動能力，或增加生活上之需要時，應負損害賠償責任
    ；不法侵害他人之身體、健康……者，被害人雖非財產上之
    損害，亦得請求賠償相當之金額，民法第184 條第1 項前段
    、第193 條第1 項及第195 條第1 項前段分別定有明文。被
    告高梵甄既經認定須負侵權行為損害賠償責任，原告自得依
    上開規定請求其賠償。茲就原告主張之損害數額審酌如下：
　㈠車輛維修費部分：　　
　　按物被毀損時，被害人除得依民法第196 條請求賠償外，並
    不排除民法第213 條至第215 條之適用。依民法第196 條請
    求賠償物被毀損所減少之價額，得以修復費用為估定之標準
    ，但以必要者為限（例如：修理材料以新品換舊品，應予
    折舊）。查系爭車輛修復費用為158,960元（工資95,500元
    、零件63,460元），有弘興汽車有限公司出具之估價單在卷
    可稽（見本院卷第10至11頁）。復依行政院財政部發布之「
    固定資產耐用年數表」規定，運輸業用客車、貨車，其耐用
    年數為4 年，並依同部訂定之「固定資產折舊率表」規定，
    耐用年數4 年依定率遞減法之折舊率為千分之438 ，其最後
    1 年之折舊額，加歷年折舊累計額，其總和不得超過該資產
    成本原額10分之9 。查系爭車輛係於106 年7 月出廠，有車
    籍查詢紙在卷為憑（見本院卷第19頁），至本件事故發生之
    111年2 月12日，系爭車輛之實際使用年數已逾4年，故原告
    就零件部分得請求之金額應以6,346元為限（63,460元×1/10
    ＝6,346元），加計工資95,500元，共計101,846元，即為原
    告得請求之修復費用。
　㈡營業損失部分：
　　按「損害賠償，除法律另有規定或契約另有訂定外，應以填
    補債權人所受損害及所失利益為限。依通常情形，或依已定
    之計劃、設備或其他特別情事，可得預期之利益，視為所失
    利益」，民法第216 條定有明文。經查，系爭車輛為營業小
    客車，原告主張因本件事故受有營業損失13,500元乙節，業
    據其提出車損照片及弘興汽車有限公司出具之修車證明為證
    （見本院卷第12至14頁），且為被告高梵甄所不爭執，故原
    告請求此部分之請求，尚屬合理，亦應予准許。
　㈢精神慰撫金部分：
　　按精神慰撫金之多寡，應斟酌雙方之身分、地位、資力與加
    害程度，及其他各種情形核定相當數額，該金額是否相當，
    自應依實際加害情形與被害人所受之痛苦及雙方之身分、地
    位、經濟狀況等關係定之（最高法院51年台上字第223號裁
    判意旨參照）。查本件原告因被告高梵甄過失行為而致其因
    此受有前胸壁嚴重意外挫傷等傷害，有財團法人徐元智先生
    醫藥基金會遠東聯合診所乙種診斷證明書可參（見本院卷第
    9頁），堪認其肉體及精神應受有相當之痛苦。又兩造之所
    得及財產情形則有渠等個人稅務電子閘門財產所得調件明細
    表附本院個資卷可參，是本院審酌被告於系爭事故之情節、
    兩造之財產所得狀況、身分、地位、教育程度及原告所受傷
    勢及精神上痛苦程度等一切情狀，認原告得請求之精神慰撫
    金以1萬元為適當，逾此範圍之請求，則屬過高，不應准許
    。
五、綜上所述，原告依侵權行為之法律關係，請求被告高梵甄給
    付125,346元（修車費用101,846元＋營業損失13,500元＋精神
    慰撫金1 萬元＝125,346元），及自起訴狀繕本送達被告（見
    本院卷第48頁）之翌日即111 年10月25日起至清償日止，按
    週年利率5%計算之利息，為有理由，應予准許。逾此範圍之
    請求，為無理由，應予駁回。
六、本件事證已臻明確，兩造其餘攻擊防禦方法及所提之證據，
    核與判決結果不生影響，毋庸逐一論述。
七、本件係就民事訴訟法第427 條第1 項適用簡易程序所為被告
    敗訴之判決，爰依同法第389 條第1 項第3 款之規定，依職
    權宣告假執行。
八、訴訟費用負擔之依據：民事訴訟法第79條。
　　
中　　華　　民　　國　　111 　年　　11　　月　　30　　日
                  桃園簡易庭  法  官  汪智陽
以上正本係照原本作成。
如不服本判決，應於送達後20日內，向本院提出上訴狀並表明上
訴理由，如於本判決宣示後送達前提起上訴者，應於判決送達後
20日內補提上訴理由書（須附繕本）。
中　　華　　民　　國　　111 　年　　11　　月　　30　　日
                              書記官  陳家蓁